臺灣臺北地方法院交通事件裁定　　　 94年度交聲字第709號
異　議　人
即受處分人　甲○○
上列異議人即受處分人因違反道路交通管理處罰條例案件，對於
臺北市交通事件裁決所中華民國94年7月1日所為之處分（原處分
案號：北市裁二字第裁22-AEB208369號、北市裁二字第裁22-AEB
208370號、北市裁二字第裁22-AEB208371號），聲明異議，本院
裁定如下：
    主　　文
異議均駁回。
　　理　　由
一、按道路交通管理處罰條例所稱之汽車，依該條例第3條第8款
    規定，包括機器腳踏車在內，而汽車駕駛人，行經有燈光號
    誌管制之交岔路口闖紅燈者，處新臺幣（下同）1800元以上
    5400元以下罰鍰，道路交通管理處罰條例第53條定有明文；
    汽車駕駛人，爭道行駛而任意駛出邊線，或任意跨越兩條車
    道行駛者，處600元以上 1800元以下罰鍰，道路交通管理處
    罰條例第45條第12款亦定有明文；再汽車駕駛人駕駛汽車有
    違反道路交通管理處罰條例之行為，經交通勤務警察制止時
    ，不聽制止或拒絕停車接受稽查而逃逸者，處3000元以上60
    00元以下罰鍰，同條例第60條第 1項亦規定甚明。且汽車駕
    駛人駕駛汽車違反道路交通管理處罰條例第53條、第45條第
    12款及第60條第 1項規定者，除應依該條所規定之罰鍰處罰
    外，並應分別記違規點數3點（違反第53條部分）、1點（違
    反第45條第1項部分）及1點（違反第60條第 1項部分），道
    路交通管理處罰條例第63條第1項第1款、第 3款分別規定甚
    明。次按舉發違反道路交通管理事件，經汽車所有人依通知
    單之應到案日期到案，汽車所有人未另行告知違規駕駛人姓
    名、身分證字號及住址，依道路交通管理處罰條例第85條第
    3 項之規定，認定應歸責於車輛所有人，而處罰車輛所有人
    ，違反道路交通管理事件統一裁罰基準及處理細則第24條、
    道路交通管理處罰條例第85條第3項均已明定。
二、原處分意旨略以：本件異議人即受處分人甲○○於民國94年
    5月20日16時45分許，駕駛車號NY5-895號重型機車，在農安
    街經警舉發「駕車行車有燈光號誌之交岔路口闖紅燈」、「
    任意跨越兩條車道行駛」、「違反處罰條例之行為，拒絕停
    車接受稽查而逃逸」之違規，依道路交通管理處罰條例第53
    條、第45條第12款、第60條第1項及第63條第1項第1、3款之
    規定，處罰鍰合計5400元整，共計違規點數5點。
三、本件受處分人以聲明異議狀否認有何違反交通管理處罰條例
    之行為，辯稱：違規時間、地點伊無該記憶，且未收到任何
    交通違規之證據，同一時間地點被開三張罰單，是否違反連
    續舉發之規定云云。經查：受處分人在前開時、地闖紅燈且
    跨越雙黃線行駛且不服取締加速逃逸之違規事實，分別有臺
    北市政府警察局北市警交大字第AEB208369號、第AEB208370
    號及第AEB208371號舉發違反道路交通管理事件通知單影本3
    紙附卷可稽，而受處分人於舉發通知單上所載應到案日期前
    向原處分機關提出申訴，經原處分機關函請舉發單位調查結
    果認定受處分人違規屬實，亦有臺北市政府警察局松山分局
    94年6月20日北市警松分交字第09433011300號函影本 1紙在
    卷足證，另參諸本件舉發員警黃升揮於本院94年8月 12日調
    查時到庭結證稱：「當天是執行下午3點到6點的勤務，我是
    執行巡邏勤務，四點半到五點在林森北路龍安街口執行勤務
    ，有一部機車NY5-895 ，他從龍安街的方向由西往東的方向
    再往南右轉林森北路，我看到就把他攔下來，他已經轉彎了
    ，我在林森北路把他攔下，但我根本沒有攔成，因為他掉頭
    往北，當天下午天色並不昏暗，被告的車子很新，我們有看
    到車牌號碼，我們就直接記下車牌號碼。」等語，復有訊問
    筆錄 1份在卷可按，據此，已足使本院得有原處分機關所認
    定受處分人上揭違規行為屬實之確信。又按證人黃升揮為原
    處分機關認定受處分人有前述違規行為之原證人，其到庭在
    本院法官面前以言詞供述本件訴訟上之待證事實，本院由其
    上開供述已得有受處分人確有前揭違規行為之心證，另於本
    件卷存證據資料內並無任何積極證據足以證明證人黃升揮前
    開供述係屬虛偽，亦無有足以令人顯信其供述為不可採之品
    性證據或前科證據存在，本院自不得以證人黃升揮為本件開
    單告發受處分人之員警而全盤抹煞其在訴訟上所具有之原證
    人資格。況查交通警察掣單舉發違反道路交通管理處罰條例
    所列之違規事實，本質上為行政處分，係公務員基於職務上
    之權力，依法就特定之具體事件所為之具公法上效果之單方
    面行政行為，基於公務員為公法上行為具有公信力之原則，
    該行政行為當可被推定為真正，其據以依法處分之事實認定
    亦為正確無誤。又本件異議人所違犯者為「闖紅燈」、「跨
    越雙黃線行駛」及「逃避取締」三項違規，該三項違規事實
    所該當之構成要件不同，並無異議人所稱不得連續舉發之問
    題，併予敘明。從而，本件受處分人既無法提出任何證據得
    以證明員警舉發有何違法，其上揭所辯，尚難採信，本件事
    證已臻明確，受處分人之上開違規行為堪以認定。
四、綜上所述，受處分人確有在前揭時、地闖紅燈、跨越雙黃線
    行駛及逃避取締之違規行為。從而，原處分機關依前開道路
    交通管理處罰條例第53條、第45條第12款、第60條第 1項、
    第63條第 1項第1、3款及違反道路交通管理事件統一裁罰基
    準表規定，裁處受處分人罰鍰合計5400元，並記違規點數 5
    點，核無違誤，本件異議為無理由，應予駁回。
據上論斷，應依道路交通案件處理辦法第19條，裁定如主文。
中    華    民    國    94    年    8    月   31     日
                  交通法庭法  官  趙子榮
以上正本證明與原本無異。如不服本裁定，應於裁定送達後5 日
內向本院提出抗告狀。
                          書記官  蔡金臻
中　　華　　民　　國　　94　　年　　9　　月    1     日
